【裁判字號】    95,抗,713
【裁判日期】    950906
【裁判案由】    聲請定其應執行刑
【裁判全文】
臺灣高等法院刑事裁定                   95年度抗字第713號
抗  告  人
即  受刑人  甲○○
上列抗告人即受刑人因聲請定其應執行刑案件，不服台灣桃園地
方法院中華民國95年8月5日裁定（95年度聲字第2609號），提起
抗告，裁定如下：
    主  文
抗告駁回。
    理  由
一、台灣桃園地方法院檢察署檢察官聲請意旨指稱：受刑人甲○
    ○因附表等罪，先後判處如附表所示之刑，均經分別確定在
    案，爰聲請定其應執行之刑云云。
二、原法院經審核各有關案卷判決後認聲請為正當，應定其應執
    行之刑，爰諭知定應執行刑為有期徒刑九月，並依法諭知易
    科罰金之折算標準。
三、本院經查：
（一）按修正後刑法第2條第1項規定：「行為後法律有變更者，
      適用行為時之法律。但行為後之法律有利於行為人者，適
      用最有利於行為人之法律」。被告行為後，刑法第41條、
      第51 條業於民國94年1月7日修正公布，並於95年7月1日
      施行：
   1、修正前刑法第41條規定：犯最重本刑為5年以下有期徒刑
      以下之刑之罪，而受六個月以下有期徒刑或拘役之宣告者
      ，得以1 元以上3元以下折算1日易科罰金（第1項）；併
      合處罰之數罪，均有前項情形，其應執行之刑逾6月者亦
      同（第2項）。修正後刑法第41條規定：犯最重本刑為5年
      以下有期徒刑以下之刑之罪，而受六個月以下有期徒刑或
      拘役之宣告者，得以新臺幣1千元、2千元或3千元折算一
      日，易科罰金（第1項）；前項規定於數罪併罰，其應執
      行之刑未逾六月者，亦適用之（第2項）。比較結果，修
      正後之刑法並非較有利於被告。
   2、修正前刑法第51條規定：「數罪併罰，分別宣告其罪之刑
      ，依左列各款定其應執行者：其中第5款規定：「宣告多
      數有期徒刑者，於各刑中之最長期以上，各刑合併之刑期
      以下，定其刑期。但不得逾20年。」修正後刑法第51條第
      5款規定：「宣告多數有期徒刑者，於各刑中之最長期以
      上，各刑合併之刑期以下，定其刑期。但不得逾30年。」
      比較結果，修正後之刑法並非較有利於被告。
   3、綜合上述各條文修正前、後之比較，揆諸最高法院決議及
      修正後刑法第2條第1項前段、後段規定之「從舊、從輕」
      原則，自應全部適用被告行為時即修正前之法律。
四、甲○○因附表等罪，先後判處如附表所示之刑，均經分別確
    定在案，茲檢察官聲請定其應執行之刑，原法院審核各有關
    案卷判決後認聲請為正當，應定其應執行之刑，並依法諭知
    易科罰金之折算標準。本院經核原法院裁定，於法並無不合
    。
五、抗告意旨略稱：附表所示違反動產擔保交易法案件部分已執
    行完畢，原法院竟與尚未執行之偽造文書案件部分一併加以
    定應執行刑，為此提起抗告云云。然查因被告所犯如附表所
    示之違反動產擔保交易法案件及偽造文書案件，符合刑事訴
    訟法第477條第1項、刑法第53條、第51條第5款等規定，依
    法本應由檢察官聲請最後事實審法院裁定定應執行之刑。因
    此原法院依法定其應執行之刑，本無違誤。至抗告意旨所稱
    附表所示違反動產擔保交易法案件部分已執行完畢一節，已
    經原法院於附表中註記明確，且屬於日後執行時折抵之問題
    ，抗告人不解法律，率而提起抗告，為無理由，應予駁回。
六、依刑事訴訟法第412條裁定如主文。
中    華    民    國    95    年    9     月    6     日
                  刑事第九庭審判長法  官  官有明
                                  法  官  王復生
                                  法  官  周盈文
以上正本證明與原本無異。
如不服本裁定，應於收受送達後五日內向本院提出抗告狀。
                                  書記官  余姿慧
中    華    民    國    95    年    9     月    6     日


司法院資訊處製作；財團法人民間司法改革基金會備份。
